臺灣臺北地方法院民事判決
110年度訴字第5051號
原      告  元大國際資產管理股份有限公司

法定代理人  宋耀明  



訴訟代理人  戴安妤  
            王怡蘋  
            李秀花  
被      告  黃素滿  



上列當事人間請求給付簽帳卡消費款等事件，本院於民國110年1
1月12日言詞辯論終結，判決如下：
    主      文
被告應給付原告新臺幣壹拾捌萬玖仟柒佰陸拾玖元，及自民國
  九十五年三月三十日起至清償日止，按年息百分之十四點二五
  計算之利息，暨逾期在六個月以內者，按上開利率百分之十，
  逾期超過六個月者，按上開利率百分之二十計算之違約金，違
  約金最高以連續收取九期為限。
被告應給付原告新臺幣貳拾壹萬零貳拾肆元，及自民國九十五
  年八月三十一日起至民國一百一十年七月十九日止，按年息百
  分之十七點五計算之利息，及自民國一百一十年七月二十日起
  至清償日止，按年息百分之十六計算之利息，暨按上開利率百
  分之二十計付違約金，違約金最高以連續收取九期為限。
被告應給付原告新臺幣玖萬伍仟參佰壹拾壹元，及自民國九十
  五年七月二十九日起至清償日止，按年息百分之十四計算之利
  息，暨按上開利率百分之二十計付違約金，違約金最高以連續
  收取九期為限。
被告應給付原告新臺幣參萬肆仟伍佰捌拾伍元，及自民國九十
  五年七月二十七日起至民國一百零四年八月三十一日止，按週
  年利率百分之二十計算，暨自民國一百零四年九月一日起至清
  償日止，按週年利率百分之十五計算之利息。
被告應給付原告新臺幣陸拾捌元，及自民國九十五年七月二十
  七日起至民國一百零四年八月三十一日止，按週年利率百分之
  二十計算，暨自民國一百零四年九月一日起至清償日止，按週
  年利率百分之十五計算之利息。
訴訟費用由被告負擔。
    事實及理由
被告與訴外人即債權人中國信託商業銀行股份有限公司（下稱
  中國信託）於簡易通信貸款申請書暨約定書第9條約定合意以
  本院為第一審管轄法院，有簡易通信貸款申請書暨約定書影本
  （本院卷第27、31頁）可稽，又原告主張受讓中國信託對於被
  告之債權，是依民事訴訟法第24條、第248條規定，本院就本
  件有管轄權。又被告經合法通知，未於言詞辯論期日到場，核
  無民事訴訟法第386條所列各款情形，爰依原告聲請一造辯論
  判決。
原告主張：
㈠被告前向中國信託申請透明現金卡，依約被告得以金融卡提款
  或轉帳方式動撥貸款額度之現金，並依約被告應於每月之繳款
  截止日依約繳納每月應還之金額。如借款人未依約繳款，依約
  定書第4條之約定，原告得自應付還本日或付息日之翌日起至
  清償日止，依週年利率14.25％計算之延滯利息。惟被告未依約
  清償本息，尚欠原告新臺幣（下同）18萬9,769元，及自95年3
  月30日起至清償日止，按週年利率14.25％計算之利息未按期給
  付，依約定書第6條第1 項約定，被告已喪失期限利益，應即
  清償所有未償還之全部款項。
㈡被告復於94年12月間簽訂簡易通信貸款申請書暨約定書，向中
  國信託申請信用貸款，借款金額為19萬元，借款期限自94年12
  月30日起至99年1月23日止，借款利率按固定利率週年利率17.
  5％計算，共分48期，按期定額平均攤還本金利息，如未按期攤
  還本息時，自當期帳單日次日起算至償還日止，依當時累計應
  償還本金餘額按週年利率20%計算違約金。詎被告未依約清償
  本息，截至95年8月31日止，積欠原告21萬24元未給付，依約
  定書第5 條約定，被告已喪失期限利益，應即清償所有未償還
  之全部款項，及自95年8月31日起至110年7月19日止按年利率1
  7.5%、自110年7月20日起至清償日止按年利率16%計算之利息
  。
㈢被告復於92年8月間簽訂簡易通信貸款約定書，向中國信託申請
  信用貸款，借款金額為25萬元，借款期限自92年8月7日起至95
  年12月23日止，借款利率按固定利率週年利率14％計算，共分4
  0期，按期定額平均攤還本金利息，如未按期攤還本息時，自
  當期帳單日次日起算至償還日止，依當時累計應償還本金餘額
  按週年利率20%計算違約金。兩造並約定如被告有一宗債務不
  依約清償本金時，即喪失期限利益，所有債務視為全部到期。
  詎被告未依約清償本息，截至95年7月29日止，積欠原告9萬53
  11元未給付，依簡易通信貸款申請書暨約定書第6 條約定，被
  告已喪失期限利益，應即清償所有未償還之全部款項。
㈣被告復於93年10月間向中國信託請領信用卡使用，依約被告得
  於各特約商店記帳消費，但所生應付帳款應於繳款截止日前向
  原告清償或以循環信用方式繳付最低應繳金額，逾期未繳納，
  即喪失期限利益；約定循環信用利率為週年利率20％，自銀行
  法第47條之1於104年9月1日施行後，調整為週年利率15％。詎
  被告未按期繳款，至95年7月27日結算時止，消費記帳尚餘3萬
  3666、919元，共計3萬4585元未清償，依約被告已喪失期限利
  益，應即清償所有未償還之全部款項。
㈤被告於91年3月間向中國信託請領信用卡使用，依約被告得於各
  特約商店記帳消費，但所生應付帳款應於繳款截止日前向原告
  清償或以循環信用方式繳付最低應繳金額，逾期未繳納，即喪
  失期限利益；約定循環信用利率為週年利率20％，自銀行法第4
  7條之1於104年9月1日施行後，調整為週年利率15％。詎被告未
  按期繳款，至95年7月27日結算時止，消費記帳尚餘68元未清
  償，依約被告已喪失期限利益，應即清償所有未償還之全部款
  項。
㈥原告受讓中國信託對被告之上開債權，爰依消費借貸、信用貸
  款契約、信用卡使用契約、債權讓與法律關係，提起本件訴訟
  等語。並聲明：如主文第1-5項所示。　　　
本件被告經合法通知，未於言詞辯論期日到場，亦未提出書狀
  作何聲明或陳述。
經查，原告就其主張之上開事實，業據其提出與所述相符之帳
  務明細、中國信託透明現金卡申請書、簡易通信貸款-信用卡
  理債專案申請書暨約定書、簡易通信貸款申請書暨約定書、憑
  單貸款申請書、簡易通信貸款約定書、信用卡申請書債權讓與
  證明書為證，堪信為真，從而原告依兩造間上開現金卡、信用
  貸款、信用卡使用契約、債權讓與法律關係，請求被告給付上
  開金額，為有理由，應予准許。
據上論結，本件原告之訴為有理由，爰判決如主文。
中　　華　　民　　國　　110 　年　　11　　月　　19 　 日
                  民事第五庭    法　官　匡  偉
以上正本係照原本作成。
如對本判決上訴，須於判決送達後20日內向本院提出上訴狀。如
委任律師提起上訴者，應一併繳納上訴審裁判費。
中　　華　　民　　國　　110 　年　　11　　月　  19 　 日
                                書記官　劉曉玲